【裁判字號】    98,簡上,82
【裁判日期】    990318
【裁判案由】    詐欺
【裁判全文】
臺灣宜蘭地方法院刑事判決              98年度簡上字第82號
上  訴  人  臺灣宜蘭地方法院檢察署檢察官
被      告  甲○○
上列上訴人因被告所犯詐欺案件，不服本院98年度簡字第637號
，中華民國98年9月23日第一審判決（聲請簡易判決處刑案號：9
8年度偵字第2922號），提起上訴，本院管轄之第二審地方法院
合議庭判決如下：
    主  文
上訴駁回。
    理  由
一、本案經本院審理結果，認為第一審以被告甲○○犯刑法第33
    9條第1項、第30條之幫助詐欺罪，判處有期徒刑3月，如易
    科罰金，以新台幣（下同）1,000元折算1日；認事用法及量
    刑均無不當，應予維持，並引用第一審判決書記載之事實、
    證據及理由。
二、檢察官據告訴人乙○○具狀請求上訴，其上訴意旨略以：告
    訴人遭詐騙而轉入被告帳戶內之金額高達190萬元，且被告
    稱將帳戶售予綽號「阿雄」之人，迄未查獲，原審判刑過輕
    等語。
三、按法官於有罪判決中，究應如何量處罪刑，抑或是否宣告緩
    刑等，均為實體法賦予審理法官裁量之刑罰權事項，法官行
    使此項裁量權，自得依據個案情節，參諸刑法第57條所定各
    款犯罪情狀之規定，於該法定刑度範圍內，基於合義務性之
    裁量，量處被告罪刑；法官為此量刑之裁量權時，除不得逾
    越法定刑或法定要件外，尚應符合法規範之體系及目的，遵
    守一般有效之經驗及論理法則等法原則，亦即應兼顧裁量之
    外部及內部性，如非顯然有裁量逾越或裁量濫用之違法情事
    ，自不得任意指摘為違法，此為最高法院歷年多起判例所宣
    示之原則（最高法院80年台非字第473號判例、75年台上字
    第7033號判例、72年台上字第6696號判例、72年台上字第36
    47號判例等參照）。是量刑之裁量權，乃憲法所保障法官獨
    立審判之核心，法院行使此項裁量權，亦非得以任意或自由
    為之，仍應受一般法律原理原則之拘束，即仍須符合法律授
    權之目的、法律秩序之理念、國民法律感情及一般合法有效
    之慣例等規範，尤其應遵守比例原則及平等原則之意旨，否
    則即可能構成裁量濫用之違法（最高法院86年度台上字第76
    55號判決參照）。亦即如非有裁量逾越或裁量濫用之明顯違
    法情事，自不得擅加指摘其違法或不當，即使上級法院對下
    級法院裁量權之審查，亦應同此標準，此不僅在保障法官不
    受任何制度外之不當干涉，更保障法官不受制度內之異質干
    涉，此方符憲法第80條所宣示獨立審判之真義。
四、訊據被告坦承原審判決認定其有罪之事實。經查原審判決，
    已審酌被告提供帳戶予不法集團使用，嚴重影響社會治安及
    金融交易秩序，增加被害人尋求救濟之困難，使詐欺犯罪不
    易查察，及其幫助詐欺所得財物價值、犯罪動機、目的、犯
    後坦承犯行之態度，檢察官於聲請簡易判決處刑書內具體求
    刑有期徒刑3個月等一切情狀，於法定刑範圍內，量處被告
    有期徒刑3月，並諭知易科罰金之折算標準，當符憲法比例
    原則及平等原則之要求，原審刑罰裁量權之行使並無違法不
    當之處，且其認事用法均無違誤，量刑亦屬妥適，應予維持
    。上訴人據前揭理由提起上訴，指摘原判決不當，核非可採
    ，其上訴為無理由，應予駁回。
據上論斷，應依刑事訴訟法第455條之1第1項、第3項、第373條
、第368條，判決如主文。
本案經檢察官劉憲英到庭執行職務。
中    華    民    國   99     年    3     月    18    日
                  刑事第四庭審判長  法  官  林楨森
                                    法  官  鄧晴馨
                                    法  官  陳雪玉
以上正本證明與原本無異。
本件不得上訴。
                                    書記官  陳建宇
中    華    民    國    99    年    3     月    22    日

司法院資訊處製作；財團法人民間司法改革基金會備份。
